臺灣高等法院高雄分院刑事判決　　　　 96年度上訴字第997號
上　訴　人　臺灣高雄地方法院檢察署檢察官
被　　　告　甲○○
上列上訴人因被告違反毒品危害防制條例案件，不服臺灣高雄地
方法院96年度訴字第882 號中華民國96年3 月30日第一審判決（
起訴案號：臺灣高雄地方法院檢察署96年度毒偵字第736 號，移
送併辦案號：同檢察署96年度毒偵字第2952號），提起上訴，本
院判決如下：
    主  文
原判決撤銷。
甲○○施用第一級毒品，累犯，處有期徒刑玖月。
扣案注射針筒貳支及自製剷管支，均沒收。
    事  實
一、甲○○於民國（以下同）92年間，曾因施用毒品案件，經臺
    灣高雄地方法院裁定送觀察、勒戒後，認有繼續施用毒品之
    傾向，再裁定令入戒治處所施以強制戒治，嗣因戒治期間已
    逾6 個月，經臺灣高雄地方法院檢察署檢察官認無繼續強制
    戒治之必要，於93年7 月30日獲釋，並經檢察官於93年9 月
    25日以93年度戒毒偵字第972 號為不起訴處分確定。94年間
    復因施用毒品案件，經臺灣高雄地方法院以94年度訴字第22
    53號判處有期徒刑10月確定，於95年8 月27日縮刑期滿執行
    完畢。詎其仍未戒除毒癮，竟基於施用第一級毒品海洛因之
    犯意，於上開強制戒治期滿釋放後之5 年內，即於96年1 月
    2 日晚間9 時52分許（為警採尿時）回溯72小時內之某時，
    在不詳地點，以將海洛因摻入蒸餾水中用針筒注射之方式，
    施用第一級毒品海洛因1 次。嗣於96年1 月2 日下午7 時許
    ，甲○○行經高雄市○○區○○路與新光路口，因行跡可疑
    遭員警攔檢盤查，當場扣得其所有供施用第一級毒品海洛因
    所用之注射針筒2 支及自製之剷管3 支，經警將其帶回警局
    接受採驗尿液，經檢驗結果呈嗎啡陽性反應，始查知上情。
    嗣又於同年月（1 月）13日12時20分許回溯72小時內又再施
    用毒品海洛因，於同年月（1 月）13日12時20分許，在高雄
    縣鳳山市○○○路193 號自宅，經警拘提時採尿送驗又被查
    獲。
二、案經高雄市政府警察局移送臺灣高雄地方法院檢察署檢察官
    偵查起訴。
    理  由
一、按除被告所犯為死刑、無期徒刑、最輕本刑為3 年以上有期
    徒刑之罪或高等法院管轄第一審案件者外，於已經被告就被
    訴事實為有罪之陳述時，經審判長告知被告簡式審判程序之
    旨，並聽取公訴人及被告之意見後，依刑事訴訟法第273 條
    之1 第1 項之規定，裁定進行簡式審判程序，先此敘明。
二、上揭施用第一級毒品海洛因之事實，業據被告甲○○於原審
    及本院審理時坦承不諱，又被告於上開時地2 次遭查獲時，
    經警所採集之尿液送驗結果，係呈嗎啡陽性反應，此有高雄
    市立凱旋醫院96年1 月15日編號A00000000 號濫用藥物尿液
    檢驗報告、高雄市政府警察局保安警察大隊刑案移送專責組
    偵辦毒品危害防制條例嫌疑人尿液採證代碼對照表，及正修
    科技大學超微量研究科技中心96年1 月31日編號00-00-0000
    號檢驗報告附卷可稽，因其尿液經檢驗結果係呈嗎啡陽性反
    應，顯見被告甲○○應有在前揭犯罪時間施用第一級毒品海
    洛因之行為甚明。又被告甲○○於民國92年間，因施用毒品
    案件，經臺灣高雄地方法院裁定送觀察、勒戒後，認有繼續
    施用毒品之傾向，再裁定令入戒治處所施以強制戒治，嗣因
    戒治期間已逾6 個月，經臺灣高雄地方法院檢察署檢察官認
    無繼續強制戒治之必要，於93年7 月30日獲釋，並經檢察官
    於93年9 月25日以93年度戒毒偵字第972 號為不起訴處分確
    定之事實，有本院被告院內索引卡紀錄表、臺灣高等法院被
    告前案紀錄表、臺灣高雄地方法院檢察署刑案資料查註紀錄
    表各1 份在卷可憑，是被告甲○○於涉本案之前，業曾犯施
    用毒品，並於強制戒治期滿後，再經檢察官不起訴處分確定
    甚明，其於強制戒治期滿後5 年內，又再犯施用毒品行為，
    事證明確，其犯行已堪認定。
三、查海洛因屬毒品危害防制條例第2 條第2 項第1 款所規定之
    第一級毒品，核被告甲○○所為，係犯毒品危害防制條例第
    10條第1 項施用第一級毒品罪。被告甲○○持有第一級毒品
    ，復進而施用，其持有毒品之低度行為，應為施用第一級毒
    品之高度行為所吸收，不另論罪。又被告甲○○於10天後之
    同月13日又被查獲施用海洛因部分雖未據起訴，惟此部分與
    起訴部分因相隔約10日又被查獲，應認有集合犯之一罪關係
    ，亦為起訴效力所及，本院自得一併審究。又被告甲○○於
    94年間復因施用毒品案件，經臺灣高雄地方法院以94年度訴
    字第2253號判處有期徒刑10月確定，於95年8 月27日縮刑期
    滿執行完畢之事實，有臺灣高等法院被告前案紀錄表附卷可
    稽，其於受有期徒刑之執行完畢，5 年以內故意再犯本件有
    期徒刑以上之施用第一級毒品罪，為累犯，應依刑法第47條
    第1 項規定加重其刑。
四、原審予以論科，固非無見，惟查原審就被告甲○○於10天後
    之96年1 月13日又被查獲施用海洛因部分未及審究，尚有未
    洽，檢察官上訴請求就被告甲○○於96年1 月13日又被查獲
    施用海洛因部分併案審判，為有理由，原判決自應予撤銷改
    判。審酌被告甲○○前因施用毒品案件，經送觀察、勒戒、
    強制戒治，並經判決處刑執行完畢後，仍不愛惜機會戒除毒
    癮，再為本件犯行，顯見其不知悔改，自制力不佳，惟念其
    犯後坦承犯行，及其施用毒品係戕害自身健康，並未危害他
    人，犯後坦承認錯態度尚可等一切情狀，爰量處9 月。另於
    上開時地扣案之注射針筒2 支、自製剷管3 支，為被告甲○
    ○所有，供施用第一級毒品海洛因所用之物，業據被告甲○
    ○供明在卷，惟無證據證明係專供施用毒品使用，故非屬毒
    品危害防制條例第18條第1 項前段規定之專供施用毒品之器
    具，另依刑法第38條第1 項第2 款規定併予宣告沒收。
據上論結，應依刑事訴訟法第369 條第1 項前段、第364 條、第
299 條第1 項前段，毒品危害防制條例第10條第1 項，刑法第11
條、第47條第1 項、第38條第1 項第2 款，判決如主文。
本案經檢察官林應華到庭執行職務。
中　　華　　民　　國　　96　　年　　6 　　月　　11　　日
            刑事第六庭  審判長法  官  王憲義
                              法  官  李璧君
                              法  官  張盛喜
以上正本證明與原本無異。
如不服本判決應於收受本判決後10日內向本院提出上訴書狀，其
未敘述上訴理由者，並得於提起上訴後10日內向本院補提理由書
狀（均須按他造當事人之人數附繕本）「切勿逕送上級法院」。
中　　華　　民　　國　　96　　年　　6 　　月　　11　　日
                              書記官  林明威
附錄本件判決論罪科刑法條：
毒品危害防制條例第10條第1 項
施用第一級毒品者，處6 月以上5 年以下有期徒刑。
